【裁判字號】    97,易,271
【裁判日期】    970613
【裁判案由】    竊盜
【裁判全文】
臺灣雲林地方法院刑事判決               97年度易字第271號
公  訴  人  臺灣雲林地方法院檢察署檢察官
被      告  丙○○
上列被告因竊盜案件，經檢察官提起公訴（97年度偵字第755 號
），本院判決如下：
    主  文
丙○○共同竊盜，處有期徒刑陸月，如易科罰金，以新臺幣壹仟
元折算壹日。
    犯罪事實及理由
壹、程序事項：
    本件屬於刑事訴訟法第376 條第1 款所列案件，依同法第28
    4 條之1 規定，得由受命法官獨任審理，合先敘明。
貳、實體事項：
一、構成犯罪事實：
    丙○○與乙○○（業經本院先行審結）基於意圖為自己不法
    所有之犯意聯絡，於民國97年2 月7 日下午1 、2 時許，由
    丙○○駕駛車牌號碼4391-HE 號自用小客車，搭載乙○○，
    一同前往雲林縣四湖鄉○○路180 之10號甲○○所有之魚塭
    ，趁無人注意之際，共同徒手將甲○○所有，置於該魚塭旁
    ，長約150 公尺之電纜線捲成1 捆而竊取之。得手後，正欲
    搬上自用小客車離去之際，適為在場甲○○見狀，上前制止
    ，並報警當場查獲丙○○，乙○○則趁隙逃逸。
二、認定犯罪事實所憑之證據：
    訊據被告丙○○固供承有於上開時間，駕駛車牌號碼4391-H
    E 號自用小客車，搭載乙○○，一同前往雲林縣四湖鄉○○
    路180 之10號魚塭附近之事實，然矢口否認有何竊盜犯行，
    辯稱：只是載乙○○去那裡找1 個叫「阿賢」的朋友，當天
    都未下車，是乙○○自己偷的，並不知情云云。惟查：
    (一)證人即被害人甲○○於警詢時證述：丙○○於97年2 月7
      日下午2 時15分許，在四湖鄉○○村○○路180-10號工寮
      ，夥同另1 名不知姓名之男子，竊取我所有之電纜線，被
      我發現後，便當場將丙○○留置現場，另1 名不知姓名之
      男子則趁機逃逸，丙○○所竊取之電纜線約150 公尺，因
      我將電纜線放置於四湖鄉○○村○○路180-10號魚塭旁，
      丙○○與另1 名不知姓名之男子共同將電纜線捲成圓形要
      竊取時，欲放入丙○○所駕駛之自小客4391-HE 時被我發
      現等語（警卷第3 頁）。於偵查中證述：我看到2 人，1
      個先下車，另1 個準備要下車，車子是銀白色的，1 個已
      走到魚塭裡，他準備要拿，看到我開車來，他們就上車開
      車離開等語（偵卷第16頁）。已明確指證當天目睹電纜線
      遭竊之詳細經過，且前後2 次指證內容相符。
    (二)證人鄭文濱於警詢時證述：丙○○於97年2 月7 日下午2
      時15分許，駕駛自小客4391-HE 夥同另1 名不知姓名男子
      ，至四湖鄉○○村○○路180-10號魚塭旁，下車至魚塭內
      竊取電纜線時，我們質問為何到甲○○之魚塭，做何事時
      ，丙○○便將手中之電纜線棄於魚塭旁，丙○○與另1 名
      不知姓名之男子要逃逸時遭甲○○當場留置，另1 不知姓
      名之男子則趁機逃逸，丙○○所竊取之電纜線已經整理好
      ，呈圓形狀等語（警卷第5 頁）。於偵查中證述：我有看
      到2 人均下魚塭，我看到他們要拿東西，他們看到我們開
      車就把東西丟了等語（偵卷第17頁至第18頁）。證人王岏
      宬於警詢時證述：丙○○於97年2 月7 日下午2 時15分許
      ，駕駛自小客4391-HE 夥同另1 名不知姓名男子至四湖鄉
      ○○村○○路180-10號魚塭旁，下車至魚塭內竊取電纜線
      時，丙○○便遭甲○○當場留置，另1 不知姓名之男子則
      趁機逃逸等語（警卷第6 頁）。於偵查中證述：我看到他
      們2 人下魚塭，我們追去時發覺他正在收了，可知他們是
      在竊取電纜線等語（偵卷第18頁）。證人吳淑貞於警詢時
      證述：丙○○於97年2 月7 日上午9 時許，便駕駛自小客
      4391-HE 夥同另1 名不知姓名男子，至雲林縣四湖鄉○○
      村○○路180-10號竊取電纜線時，我剛好開車回家，丙○○發現我回家時便將電纜線放在魚塭旁，與另1 名不知名
      男子駕駛自小客逃逸。於97年2 月7 日下午2 時15分許，
      丙○○又駕駛自小客4391-HE 夥同1 名不知姓名男子欲竊
      取電纜線時，便遭我先生甲○○發現，丙○○遭我先生留
      置，另1 名不知姓名男子則趁機逃逸等語（警卷第7 頁）
      。於偵查中證述：當天早上約8 、9 點我就有看到，他們
      已經竊取好了電纜線只是還沒拿走，當時有2 人，1 人開
      車，1 人下車，早上看到那個人是下午被打那個人，被打
      的人是早上負責開車的，下午也是他開車等語（偵卷第16
      頁至第17頁）。由上開各證人所述內容可知，各證人證述
      情節互核大致相符，均已明確證述被告丙○○確有參與本
      件竊盜犯行。而上開各證人與被告丙○○間之前並不相識
      ，自無怨隙，要無故陷誣攀，入被告丙○○於罪之理；況
      被告丙○○自承，當時上址魚塭附近並無其他人、車（本
      院卷第61頁），是證人也應無誤認他人為被告丙○○之可
      能。從而，上開各證人所述，均應堪信為真。
    (三)證人即同案被告乙○○於偵查中證述：97年2 月7 日下午
      1 、2 時許，丙○○駕駛4391-HE 載我前往四湖鄉○○路
      180-10號，電纜線2 人一起去偷的等語（偵卷第27頁）。
      於本院審理時證述：那天從那裡經過，路邊剛好有電纜線
      ，我們就停車下去拿，是2 個人一起搬，搬完就放到車上
      ，放的時候就被發現，我們就開走，結果屋內的人也開車
      出來等語（本院卷第56頁背面至第59頁）。亦明確證述本
      件竊盜犯行被告丙○○確有共同參與，且核與上開各證人
      證述內容相互吻合，亦可採信。至被告丙○○辯稱係載乙○○去找朋友「阿賢」云云，雖「阿賢」究竟為何人之朋
      友，被告丙○○與乙○○之說法並不一致，然此情縱然屬
      實，亦無礙被告丙○○有與乙○○共同竊取電纜線犯行之
      成立。
    (四)被告丙○○因有上開竊盜犯行，為上開證人等發覺時，於
      企圖逃逸現場，遭證人等圍捕過程中，受有頭部外傷、顏
      面挫傷及撕裂傷、牙齒斷裂、軀幹及四肢多處挫傷之傷害
      ，經縫合手術後，自97年2 月7 日起住院6 日至97年2 月
      12日方出院等情，有被告丙○○提出之中國醫藥大學北港
      附設醫院診斷證明書1 份在卷可佐，觀諸被告丙○○當時
      所受傷害，其實傷勢非輕，若被告丙○○確實心中坦蕩，
      並未參與竊盜，理應會相當氣憤，對傷害之人採取法律途
      徑，以求救濟，然被告丙○○竟捨此不為，也未對任何傷
      害之人請求賠償，更表示「我和他（按：指乙○○）這樣
      自己做錯」1 語（本院卷第61頁），均與常情不符，益證
      被告丙○○確有與乙○○共同為本件竊盜犯行。
    (五)此外，並有贓物認領保管單1 紙，可以證明被告丙○○竊
      取之電纜線多達150 公尺，及照片9 張可以證明現場情形
      。
    (六)綜上所述，被告丙○○所辯顯係事後卸責之詞，不足採信
      ，本件事證明確，被告竊盜犯行應堪認定。
三、論罪科刑之理由：
    (一)核被告丙○○所為，係犯刑法第320 條第1 項之普通竊盜
      罪。被告就上開犯行與乙○○間有犯意聯絡及行為分擔，
      為共同正犯。
    (二)爰審酌被告為國中學歷，教育程度不高，目前無業，又為
      低收入戶，經濟狀況不佳，除之前95年間有因頸椎間盤突
      出併壓迫神經外，四肢尚健全，不思以正當途徑賺取所需
      ，竟竊取他人財物擬變賣現金，除破壞社會秩序，亦造成
      被害人財物損失，惟事後被害人已領回所失竊財物，損失
      較輕，及被告本件竊盜次數僅1 次，手段平和，然犯罪後
      矢口抵賴犯行，態度惡劣等一切情狀，量處如主文所示之
      刑，並諭知易科罰金之折算標準。
四、適用之法律：
    (一)刑事訴訟法第284 條之1 、第299 條第1 項前段。
    (二)刑法第28條、第320 條第1 項、第41條第1 項前段。
    (三)刑法施行法第1 條之1 第1 項、第2 項前段。
本案經檢察官梁義順到庭執行職務。
中    華    民    國    97    年    6     月    13    日
                  刑事第二庭  法  官  廖淑華
以上正本證明與原本無異。
如不服本判決，應於判決收受後10日內，向本院提出上訴狀（須
附繕本）。
                              書記官  張菀純
中    華    民    國    97    年    6     月    13    日
附錄本案論罪科刑法條全文：
刑法第320 條：（普通竊盜罪、竊佔罪）
意圖為自己或第三人不法之所有，而竊取他人之動產者，為竊盜
罪，處5 年以下有期徒刑、拘役或5 百元以下罰金。
意圖為自己或第三人不法之利益，而竊佔他人之不動產者，依前
項之規定處斷。
前二項之未遂犯罰之。


司法院資訊處製作；財團法人民間司法改革基金會備份。
